臺灣臺中地方法院刑事判決　　　　　　　　　　　　九十三年度易字第一三八八號
　　公　訴　人　臺灣臺中地方法院檢察署檢察官
　　被　　　告　丁○○
右列被告因加重竊盜案件，經檢察官提起公訴（九十三年度偵字第九六四五號），嗣
被告於準備程序中就被訴犯罪事實為有罪之陳述，經本院合議庭裁定由受命法官獨任
進行簡式審判程序審理，本院判決如左：
    主  文
丁○○連續攜帶兇器竊盜，處有期徒刑壹年貳月。
    事  實
一、丁○○無前科，素行尚稱良好，卻於民國九十三年三月十九日起，至同年五月十
    九日止，因生活困難缺錢花用，又為圖代步方便，竟基於意圖為自己不法所有之
    概括犯意，在如附表所示之臺中縣、市境內多處，以如附表所示之行竊方式，連
    續為附表所示之攜帶兇器竊盜以及普通竊盜等犯行多次，以及侵占遺失物犯行二
    次。嗣於同年五月十九日二十一時四十五分許，在臺中市○區○○路三段一二五
    之一號前，正欲騎乘其於附表編號五所竊取之車牌號碼ＥＺＱ—一八二號贓車時
    （該車業已換掛其於附表編號三所竊取之ＺＴＯ—二九０號車牌），為警當場查
    獲，並起獲於附表編號七所竊取之車牌號碼ＮＱＲ—０二八號贓車，丁○○並於
    同日二十二時二十五分，帶同員警前往臺中市○區○○○路一段九十九號前，起
    獲於附表編號一所竊取之銀色腳踏車一輛，次於同日二十二時四十五分許，帶同
    員警前往臺中市○區○○路三段一二五之一號前，起獲於附表編號六所竊取之車
    牌號碼ＫＵＷ—六三九號贓車，又於同日二十二時五十四分，帶同員警前往臺中
    縣大里市大買家賣場之停車場內，起獲於附表編號十所竊取之車牌號碼ＨＲＡ—
    六七八號贓車，再於同日二十三時四十六分，帶同員警前往臺中市○區○○○路
    一七九號前，起獲於附表編號八所竊取之銀色腳踏車一輛，復於同日二十三時五
    十五分許，帶同員警前往臺中市○區○○路三段一號九樓之三，起獲於附表編號
    四所竊取之車牌號碼ＢＷＧ—九六七號車牌一面、於附表編號二九所竊取之安全
    帽共二頂以及於附表編號十一所竊取之雪碧汽水十二瓶，而為警循線查悉上情。
二、案經臺中市警察局第三分局報請臺灣臺中地方法院檢察署檢察官偵查起訴。
    理  由
一、右揭犯罪事實，業據被告丁○○於本院準備程序及審理時供承不諱，核與被害人
    楊慶昌、郭明忠、黃秀蓮、甲○○、丙○○、乙○、楊聘、謝秀絲、陳進達、
    左士芳及證人曾勇偉（即被害人台統食品股份有限公司業務代表）分別於警詢時
    指述遭竊之情節相符合（按刑事訴訟法第二百七十三條之二、第一百五十九條第
    二項前段之規定，該等供述證據不受傳聞法則之限制，附此敘明），且有如附表
    所示之查獲車輛、車牌認可資料及贓物認領保管收據多紙存卷足憑，並有搜索扣
    押筆錄六份、扣押物品目錄表六份、應扣押之物證明書六紙、起獲贓物現場圖五
    紙、查獲現場照片二十一幀等在卷可佐（詳偵查卷第一五至三七頁），足認被告
    之自白確與事實相符，得為證據，且堪採信。從而，本件事證明確，被告上開犯
    行洵堪認定。
二、本件論罪科刑之部分：
  (一)按刑法第三百二十一條第一項第三款之攜帶兇器竊盜罪，係以行為人攜帶兇器為
    其加重條件，此所謂兇器，其種類並無限制，凡客觀上足以對人之生命、身體、
    安全構成威脅，具有危險性之兇器為已足，並不以攜帶之初有行兇之意圖為必要
    （最高法院七十六年度台上字第二九七二號判例、八十二年度台上字第五七０四
    號判決、七十九年度台上字第五二五三號判例意旨參照）。查被告於附表編號三
    四犯行所持以犯案之十字型螺絲起子一支，雖未據扣案，然該螺絲起子長約八吋
    ，桿柄為尖硬之金屬材質，有一定之重量，業經被告於本院審理時供承明確，且
    既得用以拆卸機車車牌，其末端應呈尖銳狀，則該螺絲起子客觀上自屬足以殺傷
    人之生命、身體之器械，客觀上顯為具有危險性之兇器無訛。故核被告於附表編
    號三四所為，係犯刑法第三百二十一條第一項第三款之攜帶兇器竊盜罪，於附表
    編號一二五六七八九十十一所為，則係犯刑法第三百二十條第一項之普通竊盜罪，
    又附表編號六七所示被告於不詳時地所侵占他人所遺失之ＰＤＲ—四五七號、Ｋ
    ＮＬ—一一九號車牌部分，另係犯刑法第三百三十七條之侵占遺失物罪。
  (二)被告先後多次竊盜犯行，時間緊接，方法雷同，雖分別犯前述二法條所列之罪，
    但所犯均屬同一性質之罪名，而較輕之普通竊盜罪在法律上已包含評價於較重之
    攜帶兇器竊盜罪之內，且亦堪認被告係基於概括犯意反覆為之，自應依刑法第五
    十六條之規定，論以連續犯，並就其較重之攜帶兇器竊盜罪（附表編號三）論處
    ，並加重其刑。又被告先後二次侵占遺失物犯行，時間緊接，方法相同，觸犯構
    成要件相同之罪，顯係基於概括犯意反覆為之，亦應依連續犯之規定論以一罪，
    並加重其刑。
  (三)被告係以侵占他人所遺失之車牌換掛於竊取所得之機車上，用以掩飾其竊盜犯行
    ，所犯上開二罪之間，有方法結果之牽連關係，應從一重之加重竊盜罪處斷。
  (四)又被告所犯刑法第三百三十七條之罪，雖未據公訴人於起訴法條中引用，惟公訴
    人於犯罪事實欄內已敘及該部分之犯罪事實，且該部分要與前已論罪之加重竊盜
    之事實部分有牽連犯之裁判上一罪之關係，當在本院審理之範圍。另被告於附表
    編號一二三八九十之犯行，雖未據記載於起訴書犯罪事實欄內，惟嗣經公訴檢察
    官於本院準備程序時，當庭確認並補充該部分事實與起訴書所載犯罪事實（即附
    表編號四五六七十一），有連續犯之裁判上一罪之法律關係，亦應為起訴效力之所
    及，並請本院併予審理，故被告於附表編號一二三八九十之犯行，自亦在本院審
    理之範圍，附此敘明。
  (五)爰審酌被告前無任何前科，素行尚稱良好，有臺灣臺中地方法院檢察署刑案資料
    查註紀錄表及臺灣高等法院被告全國前案紀錄表各一份附卷可憑，其係因生活困
    難缺錢花用並需代步工具而犯本案之犯罪目的、動機，其犯罪方法、手段尚稱平
    和，其所竊取財物之價值非鉅，暨其犯後尚能帶同員警起獲全數贓物，使被害人
    均能悉數領回遭竊取之物，並知坦承全部犯行之良好態度等一切情狀，量處如主
    文所示之刑，以示警懲。末者，被告於附表編號三四犯行所持用之客觀上具有危
    險性足供兇器使用之十字型螺絲起子一支，因未據扣案，其形體、外觀、所在何
    處均不明，為免徒滋執行之困難，爰不予宣告沒收，併此敘明。
三、據上論斷，應依刑事訴訟法第二百七十三條之一第一項、第二百九十九條第一項
    前段，刑法第五十六條、第三百三十七條、第三百二十一條第一項第三款、第五
    十五條，罰金罰鍰提高標準條例第一條前段，判決如主文。
中      華      民      國     九十三    年      九       月    三十    日
                                 臺灣臺中地方法院刑事第一庭
                                     法  官  廖  慧  如
右正本證明與原本無異。
如不服本判決應於收受送達後十日內向本院提出上訴書狀，其未敘述上訴之理由者並
得於提起上訴後十日內向本院補提理由書（須附繕本）。
                        書記官
中      華      民      國     九十三    年      九       月    三十    日
附錄本案論罪科刑法條全文：
中華民國刑法第三百三十七條
意圖為自己或第三人不法之所有，而侵占遺失物、漂流物或其他離本人所持有之物者
，處五百元以下罰金。
中華民國刑法第三百二十一條第一項第三款
犯竊盜罪而有左列情形之一者，處六月以上五年以下有期徒刑：
三、攜帶兇器而犯之者。
附表
┌─┬────┬────┬──────┬──────┬─────────┐
│編│   時   │   地   │  被害人及  │    行竊    │     證據所在     │
│號│   間   │   點   │  被竊財物  │    方式    │     案卷處       │
├─┼────┼────┼──────┼──────┼─────────┤
│一│93年３月│臺中市南│楊慶昌所有之│徒手將該腳踏│1.被害人警訊中指述│
│  │日時│區○○街│銀色腳踏車一│車遷移駛離  │（本院卷p.21）    │
│  │許      │二０六巷│輛          │            │2.贓物認領保管收據│
│  │        │三號前  │            │            │（本院卷p.22）    │
├─┼────┼────┼──────┼──────┼─────────┤
│二│93年４月│臺中市南│郭明忠所有之│徒手將放置該│1.被害人警訊中指述│
│  │２日時│區○○路│黑色半罩式安│處機車上之安│（本院卷p.25）    │
│  │許      │三段一號│全帽一頂    │全帽攜離    │2.贓物認領保管收據│
│  │        │前      │            │            │（本院卷p.26）    │
├─┼────┼────┼──────┼──────┼─────────┤
│三│93年４月│臺中市南│黃秀蓮所有之│攜帶客觀上具│1.被害人警訊中指述│
│  │日１時│區○○路│車牌號碼ＺＴ│有危險性足供│（本院卷p.31）    │
│  │許      │二段三十│Ｏ—二九０號│兇器使用之十│2.贓物認領保管收據│
│  │        │之四號旁│輕型機車之車│字型螺絲起子│（本院卷p.32）    │
│  │        │空地    │牌一面      │一支（未扣案│                  │
│  │        │        │            │）拆卸竊取  │                  │
├─┼────┼────┼──────┼──────┼─────────┤
│四│93年４月│臺中市西│甲○○所有之│攜帶客觀上具│1.被害人警訊中指述│
│  │日時│區柳川西│車牌號碼ＢＷ│有危險性足供│（偵查卷p.13）    │
│  │許      │路二段五│Ｇ—九六七號│兇器使用之十│2.查獲車牌認可資料│
│  │        │十九號前│重型機車之車│字型螺絲起子│（偵查卷p.53）    │
│  │        │        │牌一面      │一支（未扣案│3.贓物認領保管收據│
│  │        │        │            │）拆卸竊取  │（偵查卷p.54）    │
├─┼────┼────┼──────┼──────┼─────────┤
│五│93年４月│臺中市西│丙○○所有之│因丙○○未將│1.被害人警訊中指述│
│  │日８時│區柳川東│車牌號碼ＥＺ│機車鑰匙拔起│（偵查卷p.11）    │
│  │許      │路與民權│Ｑ—一八二號│而遭被告予以│2.查獲車輛認可資料│
│  │        │路交岔路│輕型機車一輛│徒手發動竊取│（偵查卷p.51）    │
│  │        │口處    │            │入己，其後被│3.贓物認領保管收據│
│  │        │        │            │告予以換掛於│（偵查卷p.52）    │
│  │        │        │            │編號三所竊取│                  │
│  │        │    │            │之ＺＴＯ—二│                  │
│  │        │        │            │九０號車牌  │                  │
├─┼────┼────┼──────┼──────┼─────────┤
│六│93年４月│臺中市西│乙○所有之車│因乙○未將機│1.被害人警訊中指述│
│  │日９時│區柳川西│牌號碼ＫＵＷ│車鑰匙拔起而│（偵查卷p.12）    │
│  │許      │路與公館│—六三九號重│遭被告予以徒│2.查獲車輛認可資料│
│  │        │路交岔路│型機車一輛  │手發動竊取入│（偵查卷p.57）    │
│  │        │口處    │            │己。得手後再│3.贓物認領保管收據│
│  │        │        │            │換掛於不詳時│（偵查卷p.58）    │
│  │        │        │            │地侵占不詳之│                  │
│  │        │        │            │人所遺失之Ｐ│                  │
│  │        │        │            │ＤＲ—四五七│                  │
│  │        │        │            │號車牌      │                  │
├─┼────┼────┼──────┼──────┼─────────┤
│七│93年４月│臺中市中│楊聘所有之│因楊聘未將│1.被害人警訊中指述│
│  │日１０時│區○○路│車牌號碼ＮＱ│機車鑰匙拔起│（偵查卷p.14）    │
│  │許      │一段七十│Ｒ—０二八號│而遭被告予以│2.查獲車輛認可資料│
│  │        │號前    │重型機車一輛│徒手發動竊取│（偵查卷p.55）    │
│  │        │        │            │入己。得手後│3.贓物認領保管收據│
│  │        │        │            │再換掛於不詳│（偵查卷p.56）    │
│  │        │        │            │時地侵占不詳│                  │
│  │        │        │            │之人所遺失之│                  │
│  │        │        │            │ＫＮＬ—一一│                  │
│  │        │        │            │九號車牌    │                  │
├─┼────┼────┼──────┼──────┼─────────┤
│八│93年５月│臺中市南│謝秀絲所有之│徒手將該腳踏│1.被害人警訊中指述│
│  │２日時│區○○路│銀色腳踏車一│車遷移駛離  │（本院卷p.27）    │
│  │許      │一六六三│輛          │            │2.贓物認領保管收據│
│  │        │號前    │            │            │（本院卷p.28）    │
├─┼────┼────┼──────┼──────┼─────────┤
│九│93年５月│臺中市南│陳進達所有之│徒手將放置該│1.被害人警訊中指述│
│  │日時│區○○路│深藍色全罩式│處機車上之安│（本院卷p.23）    │
│  │許      │一六五三│安全帽一頂  │全帽攜離現場│2.贓物認領保管收據│
│  │        │號前    │            │            │（本院卷p.24）    │
├─┼────┼────┼──────┼──────┼─────────┤
│十│93年５月│臺中市南│左士芳所有之│因左士芳未將│1.被害人警訊中指述│
│  │日時│區○村路│車牌號碼ＨＲ│機車鑰匙拔起│（本院卷p.29）    │
│  │許      │二一號前│Ａ—六七八號│而遭被告予以│2.贓物認領保管收據│
│  │        │        │重型機車一輛│徒手發動竊取│（本院卷p.30）    │
│  │        │        │            │入己        │                  │
├─┼────┼────┼──────┼──────┼─────────┤
│十一│93年５月│臺中縣大│台統食品股份│趁台統食品股│1.被害人台統食品股│
│  │日８時│里市國光│有限公司所有│份有限公司送│  份有限公司業務代│
│  │許      │路二段七│之飲料一箱（│貨人員卸貨而│  表曾勇偉警訊中指│
│  │        │一０號大│內含1250CC之│無人看守之際│  述（本院卷p.19）│
│  │        │買家賣場│雪碧汽水十二│，徒手搬運竊│2.贓物認領保管收據│
│  │        │前貨車內│瓶）        │取入己      │ （本院卷p.20）   │
└─┴────┴────┴──────┴──────┴─────────┘
（以下空白）
